Inventaris van de verzameling Registers 71 en 84, de Oorspronkelijke Aanwijzende Tafels en andere bestanden van het Kadaster Zuid-Holland, vestiging Zoetermeer
Nationaal Archief, Den Haag
- Register 84: Perceelsgewijze kadastrale leggers
  - Losbladige registers, zonder naamlijsten, 2096-4306
    - s-Gravenhage AM Deel 35 Nrs: 9273 - 9414, 2922
    - s-Gravenhage AM Deel 36 Nrs: 9415 - 9621, 2923
    - s-Gravenhage AM Deel 37 Nrs: 9622 - 9815, 2924
    - s-Gravenhage AM Deel 38 Nrs: 9816 - 9999, 2925
    - s-Gravenhage AM Deel 39 Nrs: 10000 - 10177, 2926
    - s-Gravenhage AM Deel 40 Nrs: 10178 - 10342, 2927
    - s-Gravenhage AM Deel 41 Nrs: 10343 - 10503, 2928
    - s-Gravenhage AM Deel 42 Nrs: 10504 - 10670, 2929
    - s-Gravenhage AM Deel 43 Nrs: 10671 - 10837, 2930
    - s-Gravenhage AM Deel 44 Nrs: 10838 - 11060, 2931
    - s-Gravenhage AM Deel 45 Nrs: 11001 - 11160, 2932
    - s-Gravenhage AM Deel 46 Nrs: 11161 - 11330, 2933
    - s-Gravenhage AM Deel 47 Nrs: 11331 - 11521, 2934
    - s-Gravenhage AM Deel 48 Nrs: 11522 - 11699, 2935
    - s-Gravenhage AM Deel 49 Nrs: 11700 - 11850, 2936
    - s-Gravenhage AM Deel 50 Nrs: 11851 - 12032, 2937
    - s-Gravenhage AM Deel 51 Nrs: 12033 - 12210, 2938
    - s-Gravenhage AM Deel 52 Nrs: 12211 - 12385, 2939
    - s-Gravenhage AM Deel 53 Nrs: 12386 - 12560, 2940
    - s-Gravenhage AM Deel 54 Nrs: 12561 - 12754, 2941
    - s-Gravenhage AM Deel 55 Nrs: 12755 - 12900, 2942
    - s-Gravenhage AM Deel 56 Nrs: 12901 - 13104, 2943
    - s-Gravenhage AM Deel 57 Nrs: 13105 - 13269, 2944
    - s-Gravenhage AM Deel 58 Nrs: 13270 - 13466, 2945
    - s-Gravenhage AM Deel 59 Nrs: 13467 - 13626, 2946
    - s-Gravenhage AM Deel 60 Nrs: 13627 - 13791, 2947
    - s-Gravenhage AM Deel 61 Nrs: 13792 - 13960, 2948
    - s-Gravenhage AM Deel 62 Nrs: 13961 - 14129, 2949
    - s-Gravenhage AM Deel 63 Nrs: 14130 - 14318, 2950
    - s-Gravenhage AM Deel 64 Nrs: 14319 - 14514, 2951
    - s-Gravenhage AM Deel 65 Nrs: 14515 - 14716, 2952
    - s-Gravenhage AM Deel 66 Nrs: 14717 - 14909, 2953
    - s-Gravenhage AM Deel 67 Nrs: 14910 - 15100, 2954
    - s-Gravenhage AM Deel 68 Nrs: 15101 - 15277, 2955
    - s-Gravenhage AM Deel 69 Nrs: 15278 - 15466, 2956
    - s-Gravenhage AM Deel 70 Nrs: 15467 - 15640, 2957
    - s-Gravenhage AM Deel 71 Nrs: 15641 - 15809, 2958
    - s-Gravenhage AM Deel 72 Nrs: 15810 - 16002, 2959
    - s-Gravenhage AM Deel 73 Nrs: 16003 - 16093, 2960
    - s-Gravenhage AN Gemeente Nrs: 7115, 2961
    - s-Gravenhage AN Deel 1 t/m 9 Nrs: 88 - 3002, 2962
    - s-Gravenhage AN Deel 10 t/m 11 Nrs: 3009 - 3703, 2963
    - s-Gravenhage AN Deel 12 t/m 13 Nrs: 3705 - 4189, 2964
    - s-Gravenhage AN Deel 13 t/m 14 Nrs: 4192 - 4569, 2965
    - s-Gravenhage AN Deel 14 t/m 15 Nrs: 4571 - 4919, 2966
    - s-Gravenhage AN Deel 15 t/m 16 Nrs: 4920 - 5216, 2967
    - s-Gravenhage AN Deel 16 t/m 17 Nrs: 5217 - 5473, 2968
    - s-Gravenhage AN Deel 17 Nrs: 5474 - 5720, 2969
    - s-Gravenhage AN Deel 18 Nrs: 5721 - 5947, 2970
    - s-Gravenhage AN Deel 18 t/m 19 Nrs: 5948 - 6168, 2971
    - s-Gravenhage AN Deel 19 t/m 20 Nrs: 6170 - 6388, 2972
    - s-Gravenhage AN Deel 21 Nrs: 6389 - 6521, 2973
    - s-Gravenhage AN Deel 22 Nrs: 6522 - 6678, 2974
    - s-Gravenhage AN Deel 23 Nrs: 6679 - 6809, 2975
    - s-Gravenhage AN Deel 24 Nrs: 6810 - 6936, 2976
    - s-Gravenhage AN Deel 25 Nrs: 6937 - 7088, 2977
    - s-Gravenhage AN Deel 26 Nrs: 7089 - 7253, 2978
    - s-Gravenhage AN Deel 27 Nrs: 7254 - 7408, 2979
    - s-Gravenhage AN Deel 28 Nrs: 7409 - 7550, 2980
    - s-Gravenhage AN Deel 29 Nrs: 7551 - 7686, 2981
    - s-Gravenhage AN Deel 30 Nrs: 7687 - 7853, 2982
    - s-Gravenhage AN Deel 31 Nrs: 7854 - 8026, 2983
    - s-Gravenhage AN Deel 32 Nrs: 8027 - 8184, 2984
    - s-Gravenhage AN Deel 33 Nrs: 8185 - 8344, 2985
    - s-Gravenhage AN Deel 34 Nrs: 8345 - 8506, 2986
    - s-Gravenhage AN Deel35 Nrs: 8507 - 8663, 2987
    - s-Gravenhage AN Deel36 Nrs: 8664 - 8850, 2988
    - s-Gravenhage AN Deel 37 Nrs: 8851 - 9061, 2989
    - s-Gravenhage AN Deel 38 Nrs: 9062 - 9240, 2990
    - s-Gravenhage AN Deel 39 Nrs: 9241 - 9390, 2991
    - s-Gravenhage AN Deel 40 Nrs: 9392 - 9583, 2992
    - s-Gravenhage AN Deel 41 Nrs: 9584 - 9786, 2993
    - s-Gravenhage AN Deel42 Nrs: 9787 - 9960, 2994
    - s-Gravenhage AN Deel 43 Nrs: 9961 - 10119, 2995
    - s-Gravenhage AN Deel 44 Nrs: 10120 - 10319, 2996
    - s-Gravenhage AN Deel45 Nrs: 10320 - 10491, 2997
    - s-Gravenhage AN Deel 46 Nrs: 10492 - 10664, 2998
    - s-Gravenhage AN Deel47 Nrs: 10665 - 10823, 2999
    - s-Gravenhage AN Deel 48 Nrs: 10824 - 11000, 3000
    - s-Gravenhage AN Deel 49 Nrs: 11001 - 11180, 3001
    - s-Gravenhage AN Deel 50 Nrs: 11181 - 11360, 3002
    - s-Gravenhage AN Deel 51 Nrs: 11361 - 11397, 3003
    - s-Gravenhage AO Gemeente Nrs: 1000, 3004
    - s-Gravenhage AO Deel 1 t/m 6 Nrs: 1 - 1939, 3005
    - s-Gravenhage AO Deel 7 t/m 9 Nrs: 1952 - 2934, 3006
    - s-Gravenhage AO Deel 9 t/m 10 Nrs: 2939 - 3351, 3007
    - s-Gravenhage AO Deel 11 t/m 12 Nrs: 3364 - 3807, 3008
    - s-Gravenhage AO Deel 12 t/m 13 Nrs: 3811 - 4149, 3009
    - s-Gravenhage AO Deel 13 Nrs: 4150 - 4358, 3010
    - s-Gravenhage AO Deel 14 A Nrs: 4362 - 4559, 3011
    - s-Gravenhage AO Deel 14 B Nrs: 4560 - 4716, 3012
    - s-Gravenhage AO Deel 15 Nrs: 4717 - 4879, 3013
    - s-Gravenhage AO Deel 16 Nrs: 4880 - 5047, 3014
    - s-Gravenhage AO Deel 17 Nrs: 5048 - 5224, 3015
    - s-Gravenhage AO Deel 18 Nrs: 5225 - 5399, 3016
    - s-Gravenhage AO Deel 19 Nrs: 5400 - 5594, 3017
    - s-Gravenhage AO Deel 20 Nrs: 5595 - 5770, 3018
    - s-Gravenhage AO Deel 21 Nrs: 5771 - 5955, 3019
    - s-Gravenhage AO Deel 22 Nrs: 5956 - 6125, 3020
    - s-Gravenhage AO Deel 23 Nrs: 6126 - 6300, 3021
    - s-Gravenhage AO Deel 24 Nrs: 6301 - 6490, 3022
    - s-Gravenhage AO Deel 25 Nrs: 6491 - 6508, 3023
    - s-Gravenhage AP Gemeente Nrs: 725, 3024
    - s-Gravenhage AP Deel 1 t/m 3 Nrs: 3 -647, 3025
    - s-Gravenhage AP Deel 4 Nrs: 648 - 789, 3026
    - s-Gravenhage AP Deel 5 Nrs: 790 - 960, 3027
    - s-Gravenhage AP Deel 6 Nrs: 961 - 986, 3028
    - s-Gravenhage AR Gemeente Nrs: 10, 3029
    - s-Gravenhage AR Deel 1 t/m 3 Nrs: 8 -820, 3030
    - s-Gravenhage AR Deel 4 Nrs: 821 - 985, 3031
    - s-Gravenhage AR Deel 5 Nrs: 986 - 1169, 3032
    - s-Gravenhage AR Deel 6 Nrs: 1170 - 1180, 3033
    - s-Gravenhage AS Gemeente Nrs: 526, 3034
    - s-Gravenhage AS Deel 1 Nrs: 15-310, 3035
    - s-Gravenhage AS Deel 2 Nrs: 312 - 638, 3036
    - s-Gravenhage AS Deel 3 Nrs: 641 - 901, 3037
    - s-Gravenhage AS Deel 4 Nrs: 902 - 1090, 3038
    - s-Gravenhage AS Deel 5 Nrs: 1091 - 1280, 3039
    - s-Gravenhage AS Deel 6 Nrs: 1281 - 1465, 3040
    - s-Gravenhage AS Deel 7 Nrs: 1466 - 1659, 3041
    - s-Gravenhage AS Deel 8 Nrs: 1660 - 1847, 3042
    - s-Gravenhage AS Deel 9 Nrs: 1848 - 2030, 3043
    - s-Gravenhage AS Deel 10 Nrs: 2031 - 2167, 3044
    - s-Gravenhage AS Deel 11 Nrs: 2168 - 2314, 3045
    - s-Gravenhage AS Deel 12 Nrs: 2315 - 2500, 3046
    - s-Gravenhage AS Deel 13 Nrs: 2501 - 2660, 3047
    - s-Gravenhage AU Gemeente Nrs: 2, 3048
    - s-Gravenhage AU Deel 1 t/m 5 Nrs: 12 - 1688, 3049
    - s-Gravenhage AU Deel 5 t/m 7 Nrs: 1689 - 2259, 3050
    - s-Gravenhage AU Deel 7 t/m 8 Nrs: 2260 - 2601, 3051
    - s-Gravenhage AU Deel 8 t/m 9 Nrs: 2602 - 2856, 3052
    - s-Gravenhage AU Deel 9 Nrs: 2857 - 3072, 3053
    - s-Gravenhage AU Deel 9 t/m 10 Nrs: 3074-3190, 3054
    - s-Gravenhage AU Deel 10 Nrs: 3191 - 3365, 3055
    - s-Gravenhage AU Deel 11 Nrs: 3369 - 3526, 3056
    - s-Gravenhage AU Deel 12 Nrs: 3527 - 3689, 3057
    - s-Gravenhage AU Deel 13 Nrs: 3690 - 3857, 3058
    - s-Gravenhage AU Deel 14 Nrs: 3858 - 4026, 3059
    - s-Gravenhage AU Deel 15 Nrs: 4027 - 4207, 3060
    - s-Gravenhage AU Deel 16 Nrs: 4208 - 4395, 3061
    - s-Gravenhage AU Deel 17 Nrs: 4396 - 4555, 3062
    - s-Gravenhage AU Deel 18 Nrs: 4556 - 4736, 3063
    - s-Gravenhage AU Deel 19 Nrs: 4737-4910, 3064
    - s-Gravenhage AU Deel 20 Nrs: 4911 - 5077, 3065
    - s-Gravenhage AU Deel 21 Nrs: 5078 - 5240, 3066
    - s-Gravenhage AU Deel 22 Nrs: 5241 - 5439, 3067
    - s-Gravenhage AU Deel 23 Nrs: 5440 - 5639, 3068
    - s-Gravenhage AU Deel 24 Nrs: 5640 - 5825, 3069
    - s-Gravenhage AU Deel 25 Nrs: 5826 - 6004, 3070
    - s-Gravenhage AU Deel 26 Nrs: 6005 - 6160, 3071
    - s-Gravenhage AU Deel 27 Nrs: 6161 - 6309, 3072
    - s-Gravenhage AU Deel 28 Nrs: 6310 - 6490, 3073
    - s-Gravenhage AU Deel 29 Nrs: 6491 - 6644, 3074
    - s-Gravenhage AU Deel 30 Nrs: 6645 - 6812, 3075
    - s-Gravenhage AU Deel 31 Nrs: 6813 - 6987, 3076
    - s-Gravenhage AU Deel 32 Nrs: 6988 - 7170, 3077
    - s-Gravenhage AU Deel 33 Nrs: 7171 - 7350, 3078
    - s-Gravenhage AU Deel 34 Nrs: 7351 - 7514, 3079
    - s-Gravenhage AV Gemeente Nrs: 7, 3080
    - s-Gravenhage AV Deel 1 t/m 6 Nrs: 88 - 1981, 3081
    - s-Gravenhage AV Deel 7 t/m 9 Nrs: 2011 - 2815, 3082
    - s-Gravenhage AV Deel 9 t/m 10 Nrs: 2819 - 3370, 3083
    - s-Gravenhage AV Deel 11 Nrs: 3375 - 3734, 3084
    - s-Gravenhage AV Deel 12 Nrs: 3735 - 4003, 3085
    - s-Gravenhage AV Deel 13 Nrs: 4007 - 4262, 3086
    - s-Gravenhage AV Deel 14 Nrs: 4263 - 4518, 3087
    - s-Gravenhage AV Deel 15 Nrs: 4519 - 4703, 3088
    - s-Gravenhage AV Deel 16 Nrs: 4703 A- 4875, 3089
    - s-Gravenhage AV Deel 17 Nrs: 4876 - 5045, 3090
    - s-Gravenhage AV Deel 18 Nrs: 5046 - 5237, 3091
    - s-Gravenhage AV Deel 19 Nrs: 5238 - 5419, 3092
    - s-Gravenhage AV Deel 20 Nrs: 5420 - 5598, 3093
    - s-Gravenhage AV Deel 21 Nrs: 5599 - 5779, 3094
    - s-Gravenhage AV Deel 22 Nrs: 5780 - 5919, 3095
    - s-Gravenhage AV Deel 23 Nrs: 5920 - 6076, 3096
    - s-Gravenhage AV Deel 24 Nrs: 6077 - 6261, 3097
    - s-Gravenhage AV Deel 25 Nrs: 6262 - 6429, 3098
    - s-Gravenhage AV Deel 26 Nrs: 6430 - 6590, 3099
    - s-Gravenhage AV Deel 27 Nrs: 6591 - 6735, 3100
    - s-Gravenhage AV Deel 28 Nrs: 6736 - 6884, 3101
    - s-Gravenhage AV Deel 29 Nrs: 6885 - 7072, 3102
    - s-Gravenhage AV Deel 30 Nrs: 7073 - 7243, 3103
    - s-Gravenhage AV Deel 31 Nrs: 7244 - 7454, 3104
    - s-Gravenhage AV Deel 32 Nrs: 7455 - 7589, 3105
    - s-Gravenhage AW Gemeente Nrs: 1015, 3106
    - s-Gravenhage AW Deel 1 Nrs: 2 - 358, 3107
    - s-Gravenhage AW Deel 2 Nrs: 362 - 715, 3108
    - s-Gravenhage AW Deel 3 Nrs: 716-907, 3109
    - s-Gravenhage AW Deel 4 Nrs: 908 - 1069, 3110
    - s-Gravenhage AW Deel 5 Nrs: 1070 - 1254, 3111
    - s-Gravenhage AW Deel 6 Nrs: 1255 - 1434, 3112
    - s-Gravenhage AW Deel 7 Nrs: 1435 - 1589, 3113
    - s-Gravenhage AW Deel 8 Nrs: 1590 - 1772, 3114
    - s-Gravenhage AW Deel 9 Nrs: 1773 - 1976, 3115
    - s-Gravenhage AW Deel 10 Nrs: 1977 - 2138, 3116
    - s-Gravenhage AW Deel 11 Nrs: 2139 - 2287, 3117
    - s-Gravenhage AW Deel 12 Nrs: 2288 - 2469, 3118
    - s-Gravenhage AW Deel 13 Nrs: 2470 - 2604, 3119
    - s-Gravenzande Deel 22 Nrs: 6021 - 6192, 3120
    - s-Gravenzande Deel 23 Nrs: 6193 - 6360, 3121
    - s-Gravenzande Deel 24 Nrs: 6361 - 6530, 3122
    - s-Gravenzande Deel 25 Nrs: 6531 - 6640, 3123
    - s-Gravenzande Deel 26 Nrs: 6641 - 6815, 3124
    - s-Gravenzande Deel 27 Nrs: 6816 - 6990, 3125
    - s-Gravenzande Deel 28 Nrs: 6991 - 7170, 3126
    - s-Gravenzande Deel29 Nrs: 7171 - 7350, 3127
    - s-Gravenzande Deel 30 Nrs: 7351 - 7476, 3128
    - s-Gravenzande Deel 31 Nrs: 7477 - 7677, 3129
    - s-Gravenzande Deel 32 Nrs: 7678 - 7886, 3130
    - s-Gravenzande Deel 33 Nrs: 7887 - 8073, 3131
    - s-Gravenzande Deel 34 Nrs: 8074 - 8294, 3132
    - s-Gravenzande Deel 35 Nrs: 8295 - 8501, 3133
    - s-Gravenzande Deel 36 Nrs: 8502 - 8686, 3134
    - s-Gravenzande Deel 37 Nrs: 8687 - 8912, 3135
    - s-Gravenzande Deel 38 Nrs: 8913 - 9123, 3136
    - s-Gravenzande Deel 39 Nrs: 9124 - 9300, 3137
    - s-Gravenzande Deel 40 Nrs: 9301 - 9510, 3138
    - s-Gravenzande Deel 41 Nrs: 9511 - 9695, 3139
    - s-Gravenzande Deel 42 Nrs: 9696 - 9900, 3140
    - s-Gravenzande Deel 43 Nrs: 9901 - 10129, 3141
    - s-Gravenzande Deel 44 Nrs: 10130 - 10330, 3142
    - s-Gravenzande Deel 45 Nrs: 10331 - 10350, 3143
    - Hazerswoude Deel 16 Nrs: 5221 - 5406, 3144
    - Hazerswoude Deel 17 Nrs: 5407 - 5594, 3145
    - Hazerswoude Deel 18 Nrs: 5595 - 5784, 3146
    - Hazerswoude Deel 19 Nrs: 5785 - 5970, 3147
    - Hazerswoude Deel 20 Nrs: 5971 - 6151 A, 3148
    - Hazerswoude Deel 21 Nrs: 6152 - 6338, 3149
    - Hazerswoude Deel 22 Nrs: 6339 - 6545, 3150
    - Hazerswoude Deel 23 Nrs: 6546 - 6747, 3151
    - Hazerswoude Deel24 Nrs: 6748 - 6920, 3152
    - Hazerswoude Deel 25 Nrs: 6921 - 7129, 3153
    - Hazerswoude Deel 26 Nrs: 7130 - 7296, 3154
    - Hazerswoude Deel 27 Nrs: 7297 - 7455, 3155
    - Hazerswoude Deel 28 Nrs: 7456 - 7646, 3156
    - Hazerswoude Deel 29 Nrs: 7647 - 7820, 3157
    - Hazerswoude Deel 30 Nrs: 7821 - 7875, 3158
    - Hillegom Gemeente Nrs: 44, 3159
    - Hillegom Deel 1 t/m 11 Nrs: 23 - 3497, 3160
    - Hillegom Deel 12 t/m 13 Nrs: 3500 - 4133, 3161
    - Hillegom Deel 14 t/m 15 Nrs: 4142 - 4681, 3162
    - Hillegom Deel 16 Nrs: 4682 - 5153, 3163
    - Hillegom Deel 17 Nrs: 5158 - 5514, 3164
    - Hillegom Deel 18 Nrs: 7115-7311, 3165
    - Hillegom Deel 19 Nrs: 7312 - 7491, 3166
    - Hillegom Deel 20 Nrs: 7492 - 7672, 3167
    - Hillegom Deel 23 Nrs: 7115 - 7311, 3168
    - Hillegom Deel 24 Nrs: 7312 - 7491, 3169
    - Hillegom Deel25 Nrs: 7492 - 7672, 3170
    - Hillegom Deel 26 Nrs: 7673 - 7851, 3171
    - Hillegom Deel 27 Nrs: 7852 - 8031, 3172
    - Hillegom Deel28 Nrs: 8032 - 8220, 3173
    - Hillegom Deel 29 Nrs: 8221 - 8404, 3174
    - Hillegom Deel30 Nrs: 8405 - 8599, 3175
    - Hillegom Deel 31 Nrs: 8600 - 8786, 3176
    - Hillegom Deel 32 Nrs: 8787 - 8975, 3177
    - Hillegom Deel33 Nrs: 8976 - 9180, 3178
    - Hillegom Deel 34 Nrs: 9181-9378, 3179
    - Hillegom Deel35 Nrs: 9379 - 9561, 3180
    - Hillegom Deel 36 Nrs: 9562 - 9775, 3181
    - Hillegom Deel 37 Nrs: 9776 - 9972, 3182
    - Hillegom Deel 38 Nrs: 9973 - 10165, 3183
    - Hillegom Deel 39 Nrs: 10166 - 10366, 3184
    - Hillegom Deel 40 Nrs: 10367 - 10567, 3185
    - Hillegom Deel 41 Nrs: 10568 - 10769, 3186
    - Hillegom Deel 42 Nrs: 10770 - 10946, 3187
    - Hillegom Deel 43 Nrs: 10947 - 11095, 3188
    - Hillegom Deel 44 Nrs: 11096 - 11286, 3189
    - Hillegom Deel 45 Nrs: 11287 - 11452, 3190
    - Hillegom Deel46 Nrs: 11453 - 11619, 3191
    - Hillegom Deel 47 Nrs: 11620 - 11682, 3192
    - Katwijk Gemeente Nrs: 7554, 3193
    - Katwijk Deel 1 t/m 18 Nrs: 221 - 6691, 3194
    - Katwijk Deel 19 t/m 21 Nrs: 6694 - 7737, 3195
    - Katwijk Deel 22 t/m 24 Nrs: 7745 - 8716, 3196
    - Katwijk Deel 25 Nrs: 8721 - 9059, 3197
    - Katwijk Deel 26 Nrs: 9077 - 9416, 3198
    - Katwijk Deel 27 Nrs: 9418 - 9458, 3199
    - Katwijk Deel 40 Nrs: 13969 - 14163, 3200
    - Katwijk Deel 41 nrs: 14164 - 14353, 3201
    - Katwijk Deel 42 nrs: 14355 - 14543, 3202
    - Katwijk Deel 43 nrs: 14544 - 14730, 3203
    - Katwijk Deel 44 nrs: 14731 - 14932, 3204
    - Katwijk Deel 45 nrs: 14933 - 15116, 3205
    - Katwijk Deel 46 nrs: 15117 - 15305, 3206
    - Katwijk Deel 47 nrs: 15366 - 15491, 3207
    - Katwijk Deel48 nrs: 15492 - 15683, 3208
    - Katwijk Deel 49 nrs: 15684 - 15870, 3209
    - Katwijk Deel 50 nrs: 15871 - 16076, 3210
    - Katwijk Deel 51 nrs: 16077 - 16272, 3211
    - Katwijk Deel52 nrs: 16273 - 16461, 3212
    - Katwijk Deel 53 nrs: 16462 - 16660, 3213
    - Katwijk Deel 54 nrs: 16661 - 16863, 3214
    - Katwijk Deel55 nrs: 16864 - 17055, 3215
    - Katwijk Deel 56 nrs: 17056 - 17253, 3216
    - Katwijk Deel57 nrs: 17254 - 17454, 3217
    - Katwijk Deel58 nrs: 17455 - 17640, 3218
    - Katwijk Deel 59 nrs: 17641 - 17850, 3219
    - Katwijk Deel60 nrs: 17851 - 18029, 3220
    - Katwijk Deel 61 nrs: 18030 - 18223, 3221
    - Katwijk Deel62 nrs: 18224 - 18385, 3222
    - Katwijk Deel 63 nrs: 18386 - 18586, 3223
    - Katwijk Deel 64 nrs: 18587 - 18787, 3224
    - Katwijk Deel 65 nrs: 18788 - 19027, 3225
    - Katwijk Deel 66 nrs: 19028 - 19228, 3226
    - Katwijk Deel67 nrs: 19229 - 19425, 3227
    - Katwijk Deel 68 nrs: 19426 - 19600, 3228
    - Katwijk Deel69 nrs: 19601 - 19759, 3229
    - Katwijk Deel70 nrs: 19760 - 19975, 3230
    - Katwijk Deel 71 nrs: 19976 - 20143, 3231
    - Katwijk Deel72 nrs: 20144 - 20315, 3232
    - Katwijk Deel73 nrs: 20316 - 20502, 3233
    - Katwijk Deel 74 nrs: 20503 - 20690, 3234
    - Katwijk Deel 75 nrs: 20691 - 20732, 3235
    - Koudekerk a/d Rijn Gemeente nrs: 1305, 3236
    - Koudekerk a/d Rijn Deel 1 t/m 5 nrs: 44 - 1619, 3237
    - Koudekerk a/d Rijn Deel 6 t/m 7 nrs: 1628 - 1970, 3238
    - Koudekerk a/d Rijn Deel 8 nrs: 1971-2149, 3239
    - Koudekerk a/d Rijn Deel 9 nrs: 2150 - 2348, 3240
    - Koudekerk a/d Rijn Deel 10 nrs: 2349 - 2539, 3241
    - Koudekerk a/d Rijn Deel 11 nrs: 2540 - 2728, 3242
    - Koudekerk a/d Rijn Deel 12 nrs: 2729 - 2927, 3243
    - Koudekerk a/d Rijn Deel 13 nrs: 2928 - 3113, 3244
    - Koudekerk a/d Rijn Deel 14 nrs: 3114-3137, 3245
    - Leiden Gemeente nrs: 7485, 3246
    - Leiden Deel 39 t/m 44 nrs: 1264 - 21365, 3247
    - Leiden Deel 45 t/m 51 nrs: 21405 - 23796, 3248
    - Leiden Deel 52 t/m 55 nrs: 23826 - 25220, 3249
    - Leiden Deel 56 t/m 59 nrs: 25238 - 26498, 3250
    - Leiden Deel 60 t/m 63 nrs: 26500 - 27859, 3251
    - Leiden Deel 64 t/m 65 nrs: 27862 - 28549, 3252
    - Leiden Deel 66 t/m 67 nrs: 28554 - 29206, 3253
    - Leiden Deel 68 t/m 69 nrs: 29212 - 29855, 3254
    - Leiden Deel 70 t/m 71 nrs: 29857 - 30436, 3255
    - Leiden Deel 71 t/m 72 nrs: 30437 - 30952, 3256
    - Leiden Deel 73 t/m 74 nrs: 30953 - 31502, 3257
    - Leiden Deel 74 t/m 75 nrs: 31503 - 31993, 3258
    - Leiden Deel 75 t/m 76 nrs: 31994 - 32381, 3259
    - Leiden Deel 77 nrs: 32384 - 32741, 3260
    - Leiden Deel 78 nrs: 32744 - 33104, 3261
    - Leiden Deel 98 nrs: 39576 - 39783, 3262
    - Leiden Deel 99 nrs: 39784 - 39984, 3263
    - Leiden Deel 100 nrs: 39985 - 40180, 3264
    - Leiden Deel 101 nrs: 40181 - 40374, 3265
    - Leiden Deel 102 nrs: 40375 - 40576, 3266
    - Leiden Deel 103 nrs: 40577 - 40773, 3267
    - Leiden Deel 104 nrs: 40774 - 40977, 3268
    - Leiden Deel 105 nrs: 40978 - 41181, 3269
    - Leiden Deel 106 nrs: 41182 - 41371, 3270
    - Leiden Deel 107 nrs: 41372-41571, 3271
    - Leiden Deel 108 nrs: 41572 - 41768, 3272
    - Leiden Deel 109 nrs: 41769 - 41971, 3273
    - Leiden Deel 110 nrs: 41972 - 42178, 3274
    - Leiden Deel 111 nrs: 42179 - 42380, 3275
    - Leiden Deel 112 nrs: 42381 - 42579, 3276
    - Leiden Deel 113 nrs: 42580 - 42784, 3277
    - Leiden Deel 114 nrs: 42785 - 42979, 3278
    - Leiden Deel 115 nrs: 42980 - 13175, 3279
    - Leiden Deel 116 nrs: 43176 - 43371, 3280
    - Leiden Deel 117 nrs: 43372 - 43580, 3281
    - Leiden Deel 118 nrs: 43581 - 43776, 3282
    - Leiden Deel 119 nrs: 43777 - 43974, 3283
    - Leiden Deel 120 nrs: 43975 - 44172, 3284
    - Leiden Deel 121 nrs: 44173 - 44372, 3285
    - Leiden Deel 122 nrs: 44373 - 44569, 3286
    - Leiden Deel 123 nrs: 44570 - 44774, 3287
    - Leiden Deel 124 nrs: 44775 - 44973, 3288
    - Leiden Deel 125 nrs: 44974 - 45172, 3289
    - Leiden Deel 126 nrs: 45173 - 45377, 3290
    - Leiden Deel 127 nrs: 45378 - 45571, 3291
    - Leiden Deel 128 nrs: 45572 - 45770, 3292
    - Leiden Deel 129 nrs: 45771 - 45967, 3293
    - Leiden Deel 130 nrs: 45968 - 46170, 3294
    - Leiden Deel 131 nrs: 46171 - 46370, 3295
    - Leiden Deel 132 nrs: 46371 - 46571, 3296
    - Leiden Deel 133 nrs: 46572 - 46780, 3297
    - Leiden Deel 134 nrs: 46781 - 46980, 3298
    - Leiden Deel 135 nrs: 46981 - 47181, 3299
    - Leiden Deel 136 nrs: 47182 - 47482, 3300
    - Leiden Deel 137 nrs: 47483 - 47675, 3301
    - Leiden Deel 138 nrs: 47676 - 47880, 3302
    - Leiden Deel 139 nrs: 47881 - 48083, 3303
    - Leiden Deel 140 nrs: 48084 - 48283, 3304
    - Leiden Deel 141 nrs: 48284 - 48490, 3305
    - Leiden Deel 142 nrs: 48491 - 48696, 3306
    - Leiden Deel 143 nrs: 48697 - 48891, 3307
    - Leiden Deel 144 nrs: 48892 - 49093, 3308
    - Leiden Deel 145 nrs: 49094 - 49295, 3309
    - Leiden Deel 146 nrs: 49296 - 49497, 3310
    - Leiden Deel 147 nrs: 49498 - 49693, 3311
    - Leiden Deel 148 nrs: 49694 - 49894, 3312
    - Leiden Deel 149 nrs: 49895 - 50094, 3313
    - Leiden Deel 150 nrs: 50095 - 50298, 3314
    - Leiden Deel 151 nrs: 50299 - 50497, 3315
    - Leiden Deel 152 nrs: 50498 - 50703, 3316
    - Leiden Deel 153 nrs: 50704 - 50909, 3317
    - Leiden Deel 154 nrs: 50910 - 51108, 3318
    - Leiden Deel 155 nrs: 51109 - 51299, 3319
    - Leiden Deel 156 nrs: 51300 - 51506, 3320
    - Leiden Deel 157 nrs: 51507 - 51709, 3321
    - Leiden Deel 158 nrs: 51710 - 51914, 3322
    - Leiden Deel 159 nrs: 51915-52123, 3323
    - Leiden Deel 160 nrs: 52124 - 52330, 3324
    - Leiden Deel 161 nrs: 52331 - 52511, 3325
    - Leiden Deel 162 nrs: 52512 - 52700, 3326
    - Leiden Deel 163 nrs: 52701 - 52825, 3327
    - Leiden Deel 164 nrs: 52826 - 53021, 3328
    - Leiden Deel 165 nrs: 53022 - 53211, 3329
    - Leiden Deel 166 nrs: 53213 - 53391, 3330
    - Leiden Deel 167 nrs: 53392 - 53574, 3331
    - Leiden Deel 168 nrs: 53575 - 53746, 3332
    - Leiden Deel 169 nrs: 53747 - 53933, 3333
    - Leiden Deel 170 nrs: 53934 - 54122, 3334
    - Leiden Deel 171 nrs: 54123 - 54300, 3335
    - Leiden Deel 172 nrs: 54301 - 54486, 3336
    - Leiden Deel 173 nrs: 54487 - 54677, 3337
    - Leiden Deel 174 nrs: 54678 - 54860, 3338
    - Leiden Deel 175 nrs: 54861 - 55056, 3339
    - Leiden Deel 176 nrs: 55057 - 55249, 3340
    - Leiden Deel 177 nrs: 55250 - 55440, 3341
    - Leiden Deel 178 nrs: 55441 - 55639, 3342
    - Leiden Deel 179 nrs: 55640 - 55840, 3343
    - Leiden Deel 180 nrs: 55841 - 56041, 3344
    - Leiden Deel 181 nrs: 56042 - 56244, 3345
    - Leiden Deel 182 nrs: 56245 - 56438, 3346
    - Leiden Deel 183 nrs: 56439 - 56639, 3347
    - Leiden Deel 184 nrs: 56640 - 56819, 3348
    - Leiden Deel 185 nrs: 56820 - 56987, 3349
    - Leiden Deel 186 nrs: 56988 - 57192, 3350
    - Leiden Deel 187 nrs: 57193 - 57357, 3351
    - Leiden Deel 188 nrs: 57358 - 57555, 3352
    - Leiden Deel 189 nrs: 57556 - 57704, 3353
    - Leiden Deel 190 nrs: 57705 - 57901, 3354
    - Leiden Deel 191 nrs: 57902 - 58079, 3355
    - Leiden Deel 192 nrs: 58080 - 58274, 3356
    - Leiden Deel 193 nrs: 58275 - 58450, 3357
    - Leiden Deel 194 nrs: 58451 - 58630, 3358
    - Leiden Deel 195 nrs: 58631 - 58830, 3359
    - Leiden Deel 196 nrs: 58831 - 59020, 3360
    - Leiden Deel 197 nrs: 59021 - 59199, 3361
    - Leiden Deel 198 nrs: 59200 - 59375, 3362
    - Leiden Deel 199 nrs: 59376 - 59567, 3363
    - Leiden Deel 200 nrs: 59568 - 59749, 3364
    - Leiden Deel 201 nrs: 59750 - 59920, 3365
    - Leiden Deel 202 nrs: 59921 - 60078, 3366
    - Leiden Deel 203 nrs: 60079 - 60263, 3367
    - Leiden Deel 204 nrs: 60264 - 60450, 3368
    - Leiden Deel 205 nrs: 60451 - 60650, 3369
    - Leiden Deel 206 nrs: 60651 - 60840, 3370
    - Leiden Deel207 nrs: 60841 - 61020, 3371
    - Leiden Deel 208 nrs: 61021 - 61212, 3372
    - Leiden Deel 209 nrs: 61213 - 61422, 3373
    - Leiden Deel 210 nrs: 61423 - 61610, 3374
    - Leiden Deel 211 nrs: 61611 - 61813, 3375
    - Leiden Deel 212 nrs: 61814 - 61989, 3376
    - Leiden Deel 213 nrs: 61990 - 62200, 3377
    - Leiden Deel 214 nrs: 62201 - 62400, 3378
    - Leiden Deel 215 nrs: 62401 - 62588, 3379
    - Leiderdorp Gemeente nrs: 2660, 3380
    - Leiderdorp Deel 1 t/m 5 nrs: 3 - 3362, 3381
    - Leiderdorp Deel 6 t/m 7 nrs: 3371 - 3870, 3382
    - Leiderdorp Deel 7Um 8 nrs: 3871 - 4362, 3383
    - Leiderdorp Deel 8 t/m 9 nrs: 4365 - 4802, 3384
    - Leiderdorp Deel 10 nrs: 4805 - 5163, 3385
    - Leiderdorp Deel 11 nrs: 5166 - 5525, 3386
    - Leiderdorp Deel 12 1 nrs: 5528 - 5886, 3387
    - Leiderdorp Deel 12 Il nrs: 5890 - 6083, 3388
    - Leiderdorp Deel 13 nrs: 6084 - 6284, 3389
    - Leiderdorp Deel 14 nrs: 6285 - 6491, 3390
    - Leiderdorp Deel 15 nrs: 6492 - 6678, 3391
    - Leiderdorp Deel 16 nrs: 6679 - 6880, 3392